# 品牌使用权的验资问题

提问人：liugangqd 时间：2012-04-24 16:18:11
甲公司拟与乙公司共同投资成立丙公司，甲公司用货币资金出资，乙公司用公司品牌 30 年的使用权出资，是否可行？已咨询评估机构，品牌使用权可以评估。这种情况可以验资吗？工商局是否允许此类验资？

回答人：chenyiwei
一般理解不可以。不符合《公司登记管理条例》第十四条的规定。另外，使用权即使可以评估，其不确定性也很大，验资风险很高，请慎重。